# 请教陈版主，法院判决败诉方承担的诉讼费应该入管理费用还是营业务支出？

提问人：小红帽茁壮成长 时间：2023-07-25 15:00:48
陈版主 好
法院判决书载明：案件受理费人民币XXX元，由被告XXX有限公司负担。该款原告已预交，被告于本判决生效之日起十日内直接支付原告本院不再另行退还原告。
败诉方承担的诉讼费应该入管理费用还是营业务支出？
我觉得应该入管理费用，这个诉讼费，因为判决书已载明是败诉方承担，并要求败诉方支付给原告，法院不再另行退还。
认为应该做营业外支出的人认为：开始原告承担了诉讼费，现在我们也把诉讼费赔偿给他们，所以也应该是营业外支出
陈版主怎么看？

回答人：chenyiwei
该项承担诉讼费也是败诉赔偿的一部分，应当与败诉赔偿的主体部分计入相同科目处理（例如营业外支出）。这不是本企业聘请律师接受专业服务的对价，因此不建议计入管理费用。